# 同控递延所得税和外币折算

提问人：zhs7403 时间：2022-02-12 14:56:14
1. 甲公司 2021 年以现金支付1,000万元购买丙公司持有的乙公司60%的股权（甲公司和丙公司同受A公司控制），甲公司受让股权时，乙公司所有者权益的账面价值为2,000万元。甲公司账务处理如下：
借：长期股权投资——乙公司 1,200
贷：银行存款 1,000
资本公积——资本溢价 2,00
甲公司股权的初始投资成本为 1200 万元，计税基础为 1000 万元。此时是否符合初始确认豁免原则，不确认递延所得税？
2.外币折算中，如果是部分处置境外经营，应当按处置的比例计算处置部分的外币报表折算差额，转入处置当期损益。我理解按照跨界理论，是否应该是持有的全部股权比例而不是按处置的比例计算处置部分的外币报表折算差额？

回答人：chenyiwei
1 、由于此时确认了资本公积，故如果在可预见的未来有进一步处置该股权的计划，则仍需确认递延所得税负债。确认递延所得税负债的影响应冲减资本公积。后续实际处置并转回该项暂时性差异时，转回递延所得税负债的影响应贷记“所得税费用——递延所得税费用”。
2 、如果部分处置境外经营股权并未导致丧失对该子公司的控制权，则按照IAS 21.48C处理，将与处置的股权比例相关的这部分其他综合收益（外币报表折算差额）转入少数股东权益和资本公积，不能计入损益；如果涉及跨界，则全部转入丧失控制权当期的投资收益。